【裁判字號】    97,訴,4114
【裁判日期】    971031
【裁判案由】    毒品危害防制條例
【裁判全文】
臺灣板橋地方法院刑事判決              97年度訴字第4114號
公  訴  人  臺灣板橋地方法院檢察署檢察官
被      告  甲○○
上列被告因違反毒品危害防制條例案件，經檢察官提起公訴（九
十七度毒偵字第六八八０號），因被告於本院準備程序中為有罪
之陳述，經本院合議庭裁定以簡式審判程序審理，判決如下：
    主  文
甲○○施用第一級毒品，累犯，處有期徒刑壹年。扣案之海洛因
殘渣袋壹個、海洛因提撥器壹支、注射針筒貳支均沒收。
    事  實
一、甲○○前於民國八十六年間因非法吸用化學合成麻醉藥品、
    轉讓禁藥之違反藥事法案件，經臺灣高等法院於八十六年十
    月十三日以八十六年度上訴字第三一二四號分別判處有期徒
    刑十月、一年六月，應執行有期徒刑二年確定；復於八十七
    年間因傷害案件，經本院於八十七年十月六日以八十七年度
    板簡字第九一八號判處有期徒刑四月確定，上開二罪接續執
    行，於八十八年十月二十日縮短刑期假釋出監並付保護管束
    ；又於八十九年間因施用第二級毒品案件，經本院於八十九
    年十二月二十六日以八十九年度易字第三八四二號判處有期
    徒刑六月確定，嗣經撤銷前案假釋，應執行殘刑九月二十二
    日，經接續執行，於九十一年九月一日縮刑期滿執行完畢。
    復於九十四年間因施用第一、二級毒品案件，經本院以九十
    四年度訴緝字第一四０號分別判處有期徒刑一年、六月，定
    其應執行刑為一年四月，並經臺灣高等法院於九十五年二月
    二十日以九十四年度上訴字第三八六八號駁回上訴確定；又
    於九十五年間因施用第一、二級毒品案件，經本院以九十五
    年度訴字第二一七七號分別判處有期徒刑一年、六月，定其
    應執行刑為一年四月，並經臺灣高等法院於九十六年二月二
    十六日以九十五年上訴字第四三一九號駁回其上訴確定，上
    開二罪因合於中華民國九十六年罪犯減刑條例之規定，經臺
    灣高等法院於九十六年九月二十八日以九十六年度聲減字第
    三四八五號裁定均予減刑，並定其應執行刑為有期徒刑八月
    ，上開四罪接續執行，甫於九十七年一月十三日縮刑期滿執
    行完畢。
二、甲○○前於八十九年間因施用第二級毒品案件，經本院以八
    十九年度毒聲字第四四九一號裁定送觀察、勒戒，認有繼續
    施用毒品傾向，經本院以八十九年度毒聲字第四八六四號裁
    定令入戒治處所施以強制戒治，於九十年九月三日強制戒治
    期滿出監，並經本院以八十九年度易字第三八四二號判處有
    期徒刑六月確定；復於九十四年間因施用第一、二級毒品案
    件，經本院以九十四年度訴緝字第一四０號分別判處有期徒
    刑一年、六月，定其應執行刑為一年四月確定；又於九十五
    年間因施用第一、二級毒品案件，經本院以九十五年度訴字
    第二一七七號分別判處有期徒刑一年、六月，定其應執行刑
    為一年四月確定，嗣減為有期徒刑八月。詎其猶不知悔改，
    基於施用第一級毒品海洛因之犯意，於九十七年八月十二日
    十五時許，在臺北縣板橋市○○路○段一三六巷十四之一號
    之住處內，以將海洛因置入針筒後加水注射入人體之方式，
    施用第一級毒品海洛因一次。嗣於同（十二）日十五時十五
    分許，在上址住處為警查獲，並扣得海洛因殘渣袋一個、海
    洛因提撥器一支、注射針筒二支。經警採集甲○○尿液送檢
    後，呈嗎啡類陽性反應，始悉上情。
三、案經臺北縣政府警察局刑事警查大隊報告臺灣板橋地方法院
    檢察署檢察官偵查起訴，本院於準備程序進行中，被告就被
    訴事實為有罪之陳述，經告知被告簡式審判程序之旨，並聽
    取當事人之意見後，裁定進行簡式審判程序。
    理  由
一、上揭犯罪事實，業據被告甲○○於本院準備程序中及審理時
    坦承不諱，且被告在九十七年八月十二日十五時十五分許經
    警查獲後所採集之尿液，經送請檢驗之結果，確呈海洛因代
    謝物嗎啡陽性反應，有臺灣檢驗科技股份有限公司九十七年
    八月十四日出具之編號ＣＨ／二○○八／八０三九七號濫用
    藥物尿液檢驗報告一紙在卷可稽，復有扣案之海洛因殘渣袋
    一個、海洛因提撥器一支、注射針筒二支足資佐證，是被告
    自白有施用第一級毒品海洛因核與事實相符，被告有施用第
    一級毒品海洛因犯行，堪以認定。
二、第查，被告前因施用第二級毒品案件，經本院以八十九年度
    毒聲字第四四九一號裁定送觀察、勒戒，認有繼續施用毒品
    之傾向，經本院以八十九年度毒聲字第四八六四號裁定令入
    戒治處所施以強制戒治一年，於九十年九月三日強制戒治期
    滿出監，並經本院以八十九年度易字第三八四二號判處有期
    徒刑六月確定；復因施用毒品案件，經本院以九十四年度訴
    緝字第一四０號分別判處有期徒刑一年四月確定；又因施用
    毒品案件，經本院以九十五年度訴字第二一七七號有期徒刑
    八月確定等情，有前開判決書及臺灣高等法院被告前案紀錄
    表在卷足憑。被告於強制戒治執行完畢釋放後五年內再犯施
    用毒品之犯行，且經本院判刑確定，竟再於九十七年八月十
    二日，施用第一級毒品海洛因，即非屬毒品危害防制條例第
    二十條第三項所定「五年後再犯」之情形，檢察官逕行起訴
    ，要無不合（最高法院九十五年台上字一０七一號判決參照
    ）。
三、查海洛因為毒品危害防制條例第二條第二項第一款明定之第
    一級毒品，不得持有、施用。核被告甲○○所為，係犯毒品
    危害防制條例第十條第一項之施用第一級毒品罪。被告有事
    實欄所載之犯罪暨執行情形，有臺灣高等法院被告前案紀錄
    表在卷可稽，其受徒刑之執行完畢五年內故意再犯有期徒刑
    以上之罪，為累犯，應依刑法第四十七條第一項規定加重其
    刑。爰審酌被告前經觀察、勒戒及強制戒治，復經法院判刑
    確定並執行，仍無法戒除施用毒品之惡習，顯見戒除毒癮之
    意志薄弱，兼衡其犯罪之動機、目的、手段、品行及坦承部
    分犯行等一切情狀，量處如主文所示之刑，以資懲儆。
四、扣案之海洛因殘渣袋一個、海洛因提撥器一支、注射針筒二
    支，均係被告所有，並供施用毒品所用之物，業據被告供承
    在卷，依刑法第三十八條第一項第二款之規定併予宣告沒收
    。
據上論斷，應依刑事訴訟法第二百七十三條之一第一項、第二百
九十九條第一項前段，毒品危害防制條例第十條第一項，刑法第
十一條前段、第四十七條第一項、第三十八條第一項第二款，判
決如主文。
本案經檢察官林俊峰到庭執行職務。
中    華    民    國    97    年    10    月    31    日
                  刑事第七庭  法  官  潘翠雪
以上正本證明與原本無異
如不服本判決應於送達後10日內向本院提出上訴狀
                              書記官  江文彬
中    華    民    國    97    年    10    月    31    日
附錄本案論罪科刑法條全文：
毒品危害防制條例第10條
施用第一級毒品者，處 6 月以上 5 年以下有期徒刑。
施用第二級毒品者，處 3 年以下有期徒刑。


司法院資訊處製作；財團法人民間司法改革基金會備份。
